臺灣臺中地方法院刑事判決　　　　　　　96年度易字第5332號
公　訴　人　臺灣臺中地方法院檢察署檢察官
被　　　告　戊○○
　　　　　　丁○○
　　　　　　癸○○
　　　　　　庚○○
上列被告等因詐欺案件，經檢察官提起公訴（96年度偵字第1759
3、22235、24144號），本院判決如下：
    主    文
戊○○共同犯詐欺取財罪，處有期徒刑壹年陸月。扣案如附表一
編號一至十二所示之物、如附表二編號一至九所示之物、如附表
三編號一至八所示之物，均沒收。
丁○○共同犯詐欺取財罪，累犯，處有期徒刑陸月，如易科罰金
，以新臺幣壹仟元折算壹日。扣案如附表一編號一至十二所示之
物，沒收。
庚○○共同犯詐欺取財罪，處有期徒刑肆月，如易科罰金，以新
臺幣壹仟元折算壹日。扣案如附表二編號一至九所示之物、如附
表三編號一至八所示之物，沒收。
癸○○幫助犯詐欺取財罪，處有期徒刑貳月，如易科罰金，以新
臺幣壹仟元折算壹日。緩刑貳年。
    犯罪事實
一、丁○○前因偽造有價證券等罪，經臺灣板橋地方法院於民國
    94年6月20日以93年度訴字第177號判處有期徒刑六月、四月
    、拘役三十日，應執行有期徒刑八月，拘役三十日，如易科
    罰金，均以銀元三百元折算一日確定，於94年10月27日易科
    罰金執行完畢。
二、戊○○與其他不詳年籍之詐騙集團成員共同基於詐欺取財之
    犯意聯絡，意圖為自己不法之所有，先於民國95年11月間，
    由戊○○找來癸○○充當人頭，經癸○○應允後，戊○○即
    與癸○○一同前往某車行，以癸○○名義購買車牌號碼2095
    —PT號自小貨車後，戊○○隨即將該自小貨車送往某汽車修
    配廠改裝後車廂改裝以安裝詐騙集團寄送之電話轉接器，而
    將詐騙集團所收購之人頭行動電話SIM卡置入電話轉接器而
    架設行動電話轉接平台移動式機房，再於96年2月26日及96
    年5月底某日，分別以月薪新臺幣（下同）3萬7000元及2萬
    5000元之代價，僱用與其有共同詐欺取財犯意聯絡之程奕儒
    （由檢察官另案偵辦中）及丁○○，擔任車牌號碼2095—PT
    號自小貨車之早、晚班駕駛，負責駕駛該自小貨車在臺中縣
    市及彰化縣等地區四處遊走，以便提供該詐欺集團詐騙不特
    定人時之相關通信轉接業務並避免警方鎖定各該詐騙手機門
    號之發射地點，藉以脫免遭警方循線查獲及將該詐欺集團交
    付之臺灣地區人頭行動電話SIM卡置入轉接器，並抽換遭停
    話警示之行動電話SIM卡，使該行動電話轉接平台移動式機
    房發揮轉接大陸地區撥打至臺灣地區詐騙電話之功能。而該
    詐欺集團成員即利用前開移動式機房為下列詐欺行為：
    (一)於96年6月7日，以門號0000000000號行動電話撥打電話予
      子○○，佯稱其帳戶遭詐騙集團盜用，須將其帳戶內之款
      項領出等候調查為由，致使子○○誤信為真，陷於錯誤，
      分別於96年6月7日16時許、96年6月8日12時許、96年6月
      11日10時許，依照指示，前往臺中市○○路102巷底之指
      定地點，先後提領現金100萬元、116萬元、127萬元合計
      343萬元，交付予不詳之詐騙集團成員。
    (二)於96年6月8日11時許，以門號0000000000、0000000000號
      行動電話撥打電話予己○○，佯稱其遭詐騙集團利用作為
      洗錢帳戶之人頭，須將帳戶內之款項領出以配合調查為由
      ，致使己○○誤信為真，陷於錯誤，而於96年6月11日15
      時許，依照指示，提領現金108萬元，交付予詐騙集團成
      員。
    (三)於96年7月5日11時許，以門號0000000000號行動電話撥打
      電話予甲○○，佯稱其遭冒名開戶為人頭帳戶，現已遭凍
      結所有財產，須匯款至指定帳戶始可解凍為由，致使甲○○誤信為真，陷於錯誤，而於96年7月5日16時31分許，依
      照指示，匯款43萬7300元至臺北光復郵局帳號0000000000
      0000號指定帳戶內。
    (四)於96年7月13日11時30分許，以門號0000000000號行動電
      話撥打電話予辛○○，佯稱可代辦貸款為由，致使辛○○
      誤信為真，陷於錯誤，而於96年7月18日，依照指示，以
      語音轉帳之方式，轉帳9萬1672元至臺灣郵政公司帳號000
      00000000000號指定帳戶內。
    (五)於96年7月18日9時許，以門號0000000000、0000000000號
      行動電話撥打電話予壬○○，佯稱其帳戶遭詐騙集團盜用
      ，須將其帳戶內款項匯入指定帳戶內等候調查為由，致使
      壬○○誤信為真，陷於錯誤，而於96年7月18日，依照指
      示，匯款46萬3000元至華南銀行三重分行帳號0000000000
      0號指定帳戶內。
    (六)於96年7月18日10時35分許，以門號0000000000號行動電
      話撥打電話予丙○○，佯稱其帳戶遭詐騙集團盜用，須將
      其帳戶內之款項匯入指定帳戶內等候調查為由，致使丙○○誤信為真，陷於錯誤，而於96年7月18日13時許，依照
      指示，匯款460萬元至合作金庫銀行斗六分行帳號0000000
      000000號指定帳戶內。
    嗣於96年7月18日18時許，丁○○駕駛上開車牌號碼2095—P
    T號自小貨車，行經臺中市西屯區○○○路○段78之6號時，
    為警查獲，並扣得如附表一所示之物。
三、戊○○與前開不詳姓名年籍之詐騙集團成員復共同基於承前
    詐欺取財之犯意聯絡，意圖為自己不法之所有，又於96年8
    月20日，由戊○○找來王振明（由檢察官另案偵辦中）充當
    人頭，於96年8月22日16時許，戊○○與王振明一同前往臺
    中縣潭子鄉○○路○段278號「永貿汽車商行」，以王振明名
    義購買車牌號碼5671—DF號自小貨車後，戊○○隨即將該自
    小貨車駛往臺中市○區○○○路96號「鎰新汽車修配廠」改
    裝後車廂以安裝電話轉接器，而將詐騙集團所收購之人頭行
    動電話SIM卡置入電話轉接器而架設行動電話轉接平台移動
    式機房，再自96年9月20日起，以月薪3萬元之代價，僱用與
    其有共同詐欺取財犯意聯絡之庚○○，擔任車牌號碼5671—
    DF號自小貨車之駕駛，負責駕駛該自小貨車隨意在臺中縣市
    、嘉義等地區四處遊走，提供該詐欺集團詐騙不特定人時之
    相關通信轉接業務，並避免警方鎖定各該詐騙手機門號之發
    射地點，藉以脫免遭警方循線查獲及將該詐欺集團交付之臺
    灣地區人頭行動電話SIM卡置入轉接器，並抽換遭停話警示
    之行動電話SIM卡，使該行動電話轉接平台移動式機房發揮
    轉接大陸地區撥打至臺灣地區詐騙電話之功能。而該詐欺集
    團成員，即利用前開移動式機房為下列詐欺行為：
    (一)於96年7月17日14時10分許（起訴書誤載為9月），以門號
      0000000000號行動電話撥打電話予乙○○，佯稱其帳戶遭
      詐騙集團盜用，須將其帳戶內款項匯入指定帳戶內等候調
      查為由，致使乙○○誤信為真，陷於錯誤，而於96年7月
      17日，依照指示，匯款42萬8948元至華南銀行水湳分行帳
      號000000000000號指定帳戶內。
    (二)於96年10月1日8時30分許，以門號0000000000號行動電話
      撥打電話予寅○○，佯稱其帳戶遭詐騙集團盜用，須將其
      帳戶內款項領出等候調查為由，致使寅○○誤信為真，陷
      於錯誤，而於96年10月1日，提領現金75萬元，交付予不
      詳之詐騙集團成員。
    (三)於96年10月5日14時許，以門號0000000000號行動電話撥
      打電話予丑○○，佯稱其為臺北地檢署檢察官，向丑○○
      施詐行騙，致使丑○○誤信為真，陷於錯誤，而於96年10
      月5日，依照指示，匯款73萬2600元至華僑商業銀行華中
      分行帳號00000000000000號指定帳戶內。
    嗣於96年10月8日13時許，庚○○駕駛車牌號碼5671—DF號
    自小貨車，行經臺中縣太平市○○路631號時，為警查獲，
    並扣得如附表二所示之物；另在臺中市○○區○○路1段412
    巷25之2號戊○○住處，扣得如附表三所示之物。
四、案經臺中市警察局第六分局報告及內政部警政署刑事警察局
    移送臺灣臺中地方法院檢察署檢察官偵查起訴。
    理    由
一、訊據被告戊○○、丁○○、庚○○對於上揭時地，參與詐騙
    集團，利用行動電話轉接平台移動式機房，向被害人子○○
    等人施詐行騙等情，及被告癸○○對於上揭時地，充當人頭
    ，由被告戊○○以其名義購買車牌號碼2095—PT號自小貨車
    ，提供予詐騙集團改裝成移動式機房，做為詐財之工具使用
    等情，業經坦認屬實，核與共同被告程奕儒（參照96年度偵
    字第17593號偵查卷第125至131頁、第140至144頁）、王振
    明（參照96年度偵字第24144號偵查卷第24至27頁、第34至3
    5頁）於警詢、偵查中之供述內容及被害人子○○（參照96
    年度偵字第2414 4號偵查卷第21至22頁）、己○○（參照內
    政部警政署刑事局移送卷(二)第15至16頁）、甲○○（參照臺
    中市警察局第六分局移送卷第37至38頁）、辛○○（參照臺
    中市警察局第六分局移送卷第40至41頁）、壬○○（參照臺
    中市警察局第六分局移送卷第46至47頁）、丙○○（參照臺
    中市警察局第六分局移送卷第61至62頁）、乙○○（參照內
    政部警政署刑事警察局移送卷第50至51頁）、寅○○（參照
    內政部警政署刑事警察局移送卷第56至57頁）、丑○○（參
    照內政部警政署刑事警察局移送卷第59至60頁）於警詢中之
    指述情節均屬相符，並有詐騙集團假造之臺北士林地檢署監
    管科收據一份（參照96年度偵字第24144號偵查卷第23頁）
    、被告戊○○與王振明前往購車及改裝車輛之監視器錄影畫
    面翻拍照片六張（參照96年度偵字第24144號偵查卷第29至3
    0頁、96年度聲拘字第280號偵查卷第32頁）、被告庚○○為
    警查獲照片四張（參照96年度偵字第24144號偵查卷第31至3
    2頁）、移動式機房所使用之行動電話門號一覽表二份（參
    照96年度聲拘字第280號偵查卷第24頁、臺中市警察局第六
    分局移送卷第88至91頁）、內政部警政署刑事警察局96年8
    月22日刑紋字第0960128424號鑑驗書一份（參照96年度聲拘
    字第280號偵查卷第25至27頁）、車牌號碼5671—DF號自小
    貨車車籍查詢—基本資料詳細畫面一份（參照96年度聲拘字
    第280號偵查卷第36頁）、被害人乙○○被騙匯款之兆豐國
    際商業銀行國內匯款申請書一份（參照內政部警政署刑事警
    察局移送卷第52頁）、被害人丑○○被騙匯款之臺灣銀行匯
    出匯款回條聯一份（參照內政部警政署刑事警察局移送卷第
    66頁）、詐騙集團假造之臺北地檢署監管科收據及高雄地方
    法院行政凍結管收執行命令各一份（參照內政部警政署刑事
    警察局移送卷第70、72頁）、路口監視器翻拍照片四張（參
    照96年度警聲搜字第2718號偵查卷第24、25頁）、車牌號碼
    2095—PT號自小貨車之車籍查詢—基本資料詳細畫面一份（
    參照96年度警聲搜字第2718號偵查卷第26頁）、被害人壬○○被騙匯款之兆豐國際商業銀行國內匯款申請書一份（參照
    臺中市警察局第六分局移送卷第48頁）、查獲現場照片五張
    （參照臺中市警察局第六分局移送卷第102至104頁）、被害
    人己○○被騙之提款證明一份（參照內政部警政署刑事警察
    局移送卷(二)第18頁）、詐騙集團假造之臺灣臺北士林地方法
    院檢察署刑事庭傳票一份（參照內政部警政署刑事警察局移
    送卷(二)第19頁）等在卷可稽，復有扣案如附表一、二、三所
    示之物為證，被告戊○○、丁○○、庚○○、癸○○自白供
    述，與現有事證相符，應堪置信。本件事證已臻明確，被告
    戊○○、丁○○、庚○○、癸○○犯行，均堪認定。
二、論罪科刑部分：
（一）核被告戊○○、丁○○、庚○○所為，均係犯刑法第三百
      三十九條第一項之詐欺取財罪。被告戊○○、丁○○及共
      同被告程奕儒與該姓名年籍不詳之詐騙集團成員，就前開
      犯罪事實二之詐騙行為間；又被告戊○○、庚○○與該姓
      名年籍不詳之詐騙集團成員，就前開犯罪事實三之詐騙行
      為間；均顯有共同實行詐欺犯罪之犯意聯絡及行為分擔，
      分別為共同正犯。
（二）被告癸○○同意以其名義購買車牌號碼2095—PT號自小貨
      車，提供予被告戊○○所屬之詐騙集團作為行動機台向人
      施詐行騙之用，被告癸○○之行為顯係基於幫助他人詐欺
      取財之犯意，且所為出借名義予他人購車之行為係屬刑法
      詐欺取財罪構成要件以外之行為，其既以幫助他人犯罪之
      意思而參與犯罪構成要件以外之行為，核被告癸○○所為
      ，係犯刑法第三十條第一項前段、第三百三十九條第一項
      之幫助詐欺取財罪。公訴人認被告癸○○與被告戊○○所
      屬之詐騙集團成員係屬共同正犯關係，尚有未洽。被告幫
      助被告戊○○所屬之詐欺集團犯詐欺取財罪，為幫助犯，
      應依刑法第三十條第二項之規定，減輕其刑。
（三）查：被告丁○○前因偽造有價證券等罪，經臺灣板橋地方
      法院於94年6月20日以93年度訴字第177號判處有期徒刑六
      月、四月、拘役三十日，應執行有期徒刑八月，拘役三十
      日，如易科罰金，均以銀元三百元折算一日確定，於94年
      10月27日易科罰金執行完畢等情，此有臺灣高等法院被告
      前案紀錄表一份在卷足憑，被告丁○○前受有期徒刑之執
      行完畢後，五年以內故意再犯本件有期徒刑以上之罪，為
      累犯，應依刑法第四十七條第一項之規定，加重其刑。
（四）爰審酌被告戊○○甫因參與詐騙集團協助架設移動式機房
      之同樣犯行，經本院逾96年3月30日以95年度易字第3697
      號判處有期徒刑八月，緩刑二年確定，此有臺灣高等法院
      被告前案紀錄表在卷足稽，被告戊○○又自95年11月起至
      96年10月止，再度重操舊業，參與詐騙集團協助架設移動
      式機房之犯行，且找來被告癸○○擔任人頭購置自小貨車
      ，及先後僱用被告丁○○、庚○○擔任司機，駕駛配備有
      移動式機房之自小貨車四處移動，以避免警方查緝，助長
      詐欺犯罪之不良風氣，幫助詐騙集團成員隱匿真實身分，
      增加檢警查緝犯罪之困難性，造成更多人之遭受損害，本
      院考量被告戊○○參與詐騙集團犯罪程度甚深，而被告丁○○、庚○○分別僅受僱二個多月、一個月之時間，參與
      犯罪之程度不深，而被告癸○○僅係充當人頭，本身並未
      實際參與詐騙集團之詐欺犯行，可責難性較為輕微，參酌
      被害人子○○等人合計受騙金額頗鉅，惟因被告戊○○、
      丁○○、庚○○、癸○○四人業於本院中坦承全部犯行，
      犯後態度良好等一切情狀，分別量處如主文所示之刑，並
      就被告丁○○、庚○○、癸○○部分併予諭知易科罰金之
      折算標準，以示懲儆。
（五）末查：被告癸○○素行紀錄良好，前未曾受有期徒刑以上
      刑之宣告，此有臺灣高等法院被告前案紀錄表一份在卷足
      按，被告癸○○因礙於虧欠友人「阿勇」之人情，而同意
      擔任人頭，出借名義予被告戊○○購車使用，被告癸○○
      所獲得之利益，僅係被告戊○○代為繳付個人名下之交通
      違規罰單，以便辦理過戶登記，並未獲取額外實際利益，
      被告癸○○經此偵審教訓，當已知所警惕，日後不再有充
      當人頭幫助他人犯罪之虞，本院認為所宣告之刑，以暫不
      執行為適當，爰併予諭知緩刑二年，用啟自新。
三、沒收從刑部分：
（一）扣案如附表一編號一至十二所示之物，係屬被告戊○○及
      所屬詐騙集團所有之物，供被告戊○○、丁○○與詐騙集
      團成員共同施詐行騙所用之物，業據被告戊○○、丁○○
      供述屬實，爰依刑法第三十八條第一項第二款之規定，併
      予諭知沒收。至於扣案如附表編號十三之金融卡，係被告
      丁○○之父親及友人劉鎰箐提出予其使用，而編號十五、
      十六之行動電話，分別係被告丁○○與其友人劉鎰箐個人
      使用之物，業據被告丁○○及案外人劉鎰箐供述屬實，亦
      查無任何事證，足認與詐騙集團之詐欺犯行有何證據關連
      性，自無從併予諭知沒收。
（二）扣案如附表二編號一至九所示之物，係屬被告戊○○及所
      屬詐騙集團所有之物，供被告戊○○、庚○○與詐騙集團
      成員共同施詐行騙所用之物，業據被告戊○○、庚○○供
      述屬實，爰依刑法第三十八條第一項第二款之規定，併予
      諭知沒收。至於扣案如附表編號十之行動電話，係被告庚○○個人所使用之物，業據被告庚○○供述屬實，亦查無
      任何事證，足認與詐騙集團之詐欺犯行有何證據關連性，
      自無從併予諭知沒收。
（三）扣案如附表三編號一至八所示之物，係屬被告戊○○及所
      屬詐騙集團所有之物，供被告戊○○、庚○○與詐騙集團
      共同施詐行騙所用之物，業據被告戊○○供述屬實，爰依
      刑法第三十八條第一項第二款之規定，併予諭知沒收。至
      於扣案如附表編號九、十之行動電話及現金，係被告戊○○個人所使用及所有之物，業據被告戊○○供述屬實，亦
      查無任何事證，足認與詐騙集團之詐欺犯行有何證據關連
      性，自無從併予諭知沒收；另外，被告戊○○辯稱臺灣大
      哥大預付儲值卡面額1000元部分，係屬其個人所有非供屬
      詐騙集團所有之物，惟因本院調閱扣押物品，並未發現有
      被告戊○○所稱面額1000元之臺灣大哥大預付儲值卡，且
      在被告丁○○、庚○○所駕駛之自小貨車上所查扣之物品
      中亦均有臺灣大哥大之預付儲值卡，本院認為在被告戊○○住處查扣之臺灣大哥大預付儲值卡亦應屬於詐騙集團所
      有供施詐行騙所用之物，亦應併予諭知沒收，被告戊○○
      該部分所辯，尚難據以採信。
據上論斷，應依刑事訴訟法第二百九十九條第一項前段，刑法第
二十八條、第三十條第一項、第二項、第三百三十九條第一項、
第四十一條第一項前段、第七十四條第一項第一款、第三十八條
第一項第二款，刑法施行法第一條之一第一項、第二項前段，判
決如主文。
中　　華　　民　　國　　96　　年　　11　　月　　20　　日
                  刑事第五庭    法  官  巫淑芳
上正本證明與原本無異。
如不服本判決，應於收受送達後10日內向本院提出上訴書狀（應
敘述具體理由並附繕本）。
上訴書狀如未敘述理由，應於上訴期間屆滿後20日內補提理由書
於本院。
                                書記官  王麗麗
中　　華　　民　　國　　96　　年　　11　　月　　20　　日
附錄論罪科刑法條：
中華民國刑法第339條：
意圖為自己或第三人不法之所有，以詐術使人將本人或第三人之
物交付者，處五年以下有期徒刑、拘役或科或併科一千元以下罰
金。
以前項方法得財產上不法之利益或使第三人得之者，亦同。
前二項之未遂犯罰之。
附表一：（被告丁○○所駕駛車牌號碼2095—PT號自小貨車查扣
物品）
┌──┬──────┬────┬───┬───────┐
│編號│扣押物品名稱│所有人  │數  量│備          註│
├──┼──────┼────┼───┼───────┤
│  1 │車牌號碼2095│戊○○  │1輛   │供詐騙集團行詐│
│    │—PT號自小貨│        │      │施騙所用之物  │
│    │車          │        │      │              │
├──┼──────┼────┼───┼───────┤
│  2 │轉接盒      │詐騙集團│94組  │供詐騙集團行詐│
│    │            │        │      │施騙所用之物  │
├──┼──────┼────┼───┼───────┤
│  3 │NOKIA廠牌門 │詐騙集團│2支   │供詐騙集團與被│
│    │號0000000000│        │      │告丁○○聯絡及│
│    │號行動電話及│        │      │測試使用      │
│    │NOKIA廠牌未 │        │      │              │
│    │插卡行動電話│        │      │              │
├──┼──────┼────┼───┼───────┤
│  4 │遠傳電信儲值│詐騙集團│6張   │供詐騙集團行詐│
│    │卡（含包裝袋│        │      │施騙所用之物  │
│    │）          │        │      │              │
├──┼──────┼────┼───┼───────┤
│  5 │臺灣大哥大儲│詐騙集團│7張   │供詐騙集團行詐│
│    │值卡        │        │      │施騙所用之物  │
├──┼──────┼────┼───┼───────┤
│  6 │行動電話SIM │詐騙集團│49張  │供詐騙集團行詐│
│    │卡空殼      │        │      │施騙所用之物  │
├──┼──────┼────┼───┼───────┤
│  7 │標籤包裝袋  │詐騙集團│1個   │供詐騙集團行詐│
│    │            │        │      │施騙所用之物  │
├──┼──────┼────┼───┼───────┤
│  8 │黑色卡紙    │詐騙集團│2張   │供詐騙集團行詐│
│    │            │        │      │施騙所用之物  │
├──┼──────┼────┼───┼───────┤
│  9 │轉接盒鐵片  │詐騙集團│1片   │供詐騙集團行詐│
│    │            │        │      │施騙所用之物  │
├──┼──────┼────┼───┼───────┤
│ 10 │門號00000000│詐騙集團│3張   │供詐騙集團行詐│
│    │04、00000000│        │      │施騙所用之物  │
│    │14、00000000│        │      │              │
│    │33號行動電話│        │      │              │
│    │SIM卡       │        │      │              │
├──┼──────┼────┼───┼───────┤
│ 11 │行車執照    │詐騙集團│1張   │供詐騙集團行詐│
│    │            │        │      │施騙所用之物  │
├──┼──────┼────┼───┼───────┤
│ 12 │0000000000、│詐騙集團│8張   │供詐騙集團行詐│
│    │0000000000、│        │      │施騙所用之物  │
│    │0000000000、│        │      │              │
│    │0000000000、│        │      │              │
│    │0000000000、│        │      │              │
│    │0000000000、│        │      │              │
│    │0000000000、│        │      │              │
│    │0000000000等│        │      │              │
│    │門號申請單  │        │      │              │
├──┼──────┼────┼───┼───────┤
│ 13 │陽信銀行金融│丁○○父│1張   │供被告丁○○個│
│    │卡          │親      │      │人使用之物，與│
│    │            │        │      │詐欺犯罪無關  │
├──┼──────┼────┼───┼───────┤
│ 14 │新竹國際商業│劉鎰箐  │3張   │被告丁○○向友│
│    │銀行、國泰世│        │      │人劉鎰箐借用，│
│    │華商業銀行、│        │      │與詐欺犯罪無關│
│    │郵局等金融卡│        │      │              │
├──┼──────┼────┼───┼───────┤
│ 15 │門號00000000│丁○○  │2支   │供被告丁○○個│
│    │72號黑色行動│        │      │人使用之物，與│
│    │電話、NEC廠 │        │      │詐欺犯罪無關  │
│    │牌門號095398│        │      │              │
│    │5128號行動電│        │      │              │
│    │話          │        │      │              │
├──┼──────┼────┼───┼───────┤
│ 16 │易利信廠牌門│劉鎰箐  │2支   │被告丁○○友人│
│    │號0000000000│        │      │劉鎰箐個人所使│
│    │號行動電話、│        │      │用之物        │
│    │門號00000000│        │      │              │
│    │28號黑色行動│        │      │              │
│    │電話        │        │      │              │
└──┴──────┴────┴───┴───────┘
附表二：（被告庚○○所駕駛車牌號碼5671—DF號自小貨車查扣
物品）
┌──┬──────┬────┬───┬───────┐
│編號│扣押物品名稱│所有人  │數  量│備          註│
├──┼──────┼────┼───┼───────┤
│  1 │車牌號碼5671│戊○○  │1輛   │供詐騙集團行詐│
│    │—DF號自小貨│        │      │施騙所用之物  │
│    │車（含鑰匙1 │        │      │              │
│    │串及遙控器2 │        │      │              │
│    │個）        │        │      │              │
├──┼──────┼────┼───┼───────┤
│  2 │電話轉接盒  │詐騙集團│32組  │供詐騙集團行詐│
│    │            │        │      │施騙所用之物  │
├──┼──────┼────┼───┼───────┤
│  3 │門號00000000│詐騙集團│6張   │供詐騙集團行詐│
│    │47、00000000│        │      │施騙所用之物  │
│    │97、00000000│        │      │              │
│    │99、00000000│        │      │              │
│    │83、00000000│        │      │              │
│    │49、00000000│        │      │              │
│    │64號行動電話│        │      │              │
│    │SIM卡       │        │      │              │
├──┼──────┼────┼───┼───────┤
│  4 │遠傳IF預付儲│詐騙集團│8張   │用以補充電話轉│
│    │值卡        │        │      │接台上之行動電│
│    │            │        │      │話卡通話費，係│
│    │            │        │      │供詐騙集團行詐│
│    │            │        │      │施騙所用之物  │
├──┼──────┼────┼───┼───────┤
│  5 │和信輕鬆打預│詐騙集團│7張   │用以補充電話轉│
│    │付儲值卡    │        │      │接台上之行動電│
│    │            │        │      │話卡通話費，係│
│    │            │        │      │供詐騙集團行詐│
│    │            │        │      │施騙所用之物  │
├──┼──────┼────┼───┼───────┤
│  6 │臺灣大哥大預│詐騙集團│3張   │用以補充電話轉│
│    │付儲值卡    │        │      │接台上之行動電│
│    │            │        │      │話卡通話費，係│
│    │            │        │      │供詐騙集團行詐│
│    │            │        │      │施騙所用之物  │
├──┼──────┼────┼───┼───────┤
│  7 │三星廠牌門號│詐騙集團│2支   │供詐騙集團與被│
│    │0000000000號│        │      │告庚○○聯絡及│
│    │及NOKIA廠牌 │        │      │測試使用      │
│    │不詳門號行動│        │      │              │
│    │電話        │        │      │              │
├──┼──────┼────┼───┼───────┤
│  8 │筆記本      │詐騙集團│1本   │紀錄替換卡片之│
│    │            │        │      │電話號碼，係供│
│    │            │        │      │詐騙集團行詐施│
│    │            │        │      │騙所用之物    │
├──┼──────┼────┼───┼───────┤
│  9 │GPS衛星定位 │詐騙集團│1組   │供詐騙集團行詐│
│    │器          │        │      │施騙所用之物  │
├──┼──────┼────┼───┼───────┤
│ 10 │門號00000000│庚○○  │1支   │供被告庚○○個│
│    │06號行動電話│        │      │人使用之物，與│
│    │            │        │      │詐欺犯罪無關  │
└──┴──────┴────┴───┴───────┘
附表三：（臺中市○○區○○路412巷25之2號被告戊○○住處查
扣物品）
┌──┬──────┬────┬───┬───────┐
│編號│扣押物品名稱│所有人  │數  量│備          註│
├──┼──────┼────┼───┼───────┤
│  1 │門號00000000│詐騙集團│12張  │供詐騙集團行詐│
│    │03、00000000│        │      │施騙所用之物  │
│    │94、00000000│        │      │              │
│    │40、00000000│        │      │              │
│    │31、00000000│        │      │              │
│    │14、00000000│        │      │              │
│    │80、00000000│        │      │              │
│    │20、00000000│        │      │              │
│    │24、00000000│        │      │              │
│    │46號及不詳門│        │      │              │
│    │號行動電話  │        │      │              │
│    │SIM卡       │        │      │              │
├──┼──────┼────┼───┼───────┤
│  2 │和信輕鬆打預│詐騙集團│8張   │供詐騙集團行詐│
│    │付儲值卡    │        │      │施騙所用之物  │
├──┼──────┼────┼───┼───────┤
│  3 │遠傳IF預付儲│詐騙集團│5張   │供詐騙集團行詐│
│    │值卡        │        │      │施騙所用之物  │
├──┼──────┼────┼───┼───────┤
│  4 │臺灣大哥大FU│詐騙集團│3張   │供詐騙集團行詐│
│    │N心預付儲值 │        │      │施騙所用之物  │
│    │卡          │        │      │              │
├──┼──────┼────┼───┼───────┤
│  5 │臺灣大哥大OK│詐騙集團│16張  │供詐騙集團行詐│
│    │預付儲值卡  │        │      │施騙所用之物  │
├──┼──────┼────┼───┼───────┤
│  6 │門號00000000│詐騙集團│1支   │供詐騙集團與被│
│    │01號行動電話│        │      │告戊○○聯絡使│
│    │            │        │      │用            │
├──┼──────┼────┼───┼───────┤
│  7 │筆記本      │戊○○  │3本   │一為紀錄行動機│
│    │            │        │      │房車輛維修帳冊│
│    │            │        │      │、一為登記購買│
│    │            │        │      │SIM卡門號紀錄 │
│    │            │        │      │、一為SIM卡門 │
│    │            │        │      │號抽換紀錄，均│
│    │            │        │      │係供詐騙集團行│
│    │            │        │      │詐施騙所用之物│
├──┼──────┼────┼───┼───────┤
│  8 │手抄電話紀錄│戊○○  │1張   │記載SIM卡抽換 │
│    │紙          │        │      │紀錄，係供詐騙│
│    │            │        │      │集團行詐施騙所│
│    │            │        │      │用之物        │
├──┼──────┼────┼───┼───────┤
│  9 │門號00000000│戊○○  │3支   │供被告戊○○個│
│    │25、00000000│        │      │人使用之物，與│
│    │24、00000000│        │      │詐欺犯罪無關  │
│    │89號行動電話│        │      │              │
├──┼──────┼────┼───┼───────┤
│ 10 │現金新臺幣  │戊○○  │      │被告戊○○個人│
│    │24000元     │        │      │所有之物，與詐│
│    │            │        │      │欺犯罪無關    │
└──┴──────┴────┴───┴───────┘
